臺灣臺北地方法院刑事判決
111年度審訴字第1062號
公  訴  人  臺灣臺北地方檢察署檢察官
被      告  張平順


上列被告因傷害案件，經檢察官提起公訴（111年度偵字第86號
），本院判決如下：
    主  文
本件公訴不受理。
    理  由
一、公訴意旨如附件起訴書所載。
二、按告訴乃論之罪，告訴人於第一審辯論終結前，得撤回其告
    訴，又告訴經撤回者，應諭知不受理之判決，刑事訴訟法第
    238條第1項、第303條第3款分別定有明文。再不受理之判決
    ，得不經言詞辯論為之，亦為同法第307條所明定。
三、查本件被告張平順因傷害案件，經檢察官提起公訴，認其係
    涉犯刑法第277條第1項之傷害罪嫌，依同法第287條前段規
    定，須告訴乃論。茲據告訴人蔡純雀於民國111年7月20日撤
    回對被告之告訴，有刑事撤回告訴狀1紙（見本院卷第51頁
    ）在卷可稽，則依前揭規定，爰不經言詞辯論，逕諭知不受
    理之判決。
據上論斷，應依刑事訴訟法第303條第3款、第307條，判決如主
文。
本案經檢察官江文君提起公訴，檢察官吳春麗到庭執行職務。
中　　華　　民　　國　　111 　年　　7 　　月　　27  　日
　　　　　　　　　刑事第二十一庭  審判長法  官  程克琳
                                        法  官  王筱寧
                                        法  官  倪霈棻
以上正本證明與原本無異。
如不服本判決應於收受送達後20日內向本院提出上訴書狀，並應敘述具體理由；其未敘述上訴理由者，應於上訴期間屆滿後20日內向本院補提理由書（均須按他造當事人之人數附繕本）「切勿逕送上級法院」。告訴人或被害人如對於本判決不服者，應具備理由請求檢察官上訴，其上訴期間之計算係以檢察官收受判決正本之日期為準。 因疫情而遲誤不變期間，得向法院聲請回復原狀。　　　　　　　　　　　　　　　　　　　　　　　　　　　　                            　　　　書記官　蔡旻璋
中　　華　　民　　國　　111 　年　　7 　　月　　29　　日
附件：
臺灣臺北地方檢察署檢察官起訴書
                                       111年度偵字第86號
　　被　　　告　張平順　男　63歲（民國00年0月00日生）
　　　　　　　　　　　　住○○市○○區○○街00號
　　　　　　　　　　　　國民身分證統一編號：Z000000000號
上列被告因傷害案件，業經偵查終結，認應提起公訴，茲將犯罪
事實及證據並所犯法條分敘如下：
　　　　犯罪事實
一、張平順於民國110年11月11日18時30分許，在臺北市○○區○○
    街00號前，與蔡純雀因口角發生爭執，張平順一時氣憤難忍
    ，竟基於傷害人身體之犯意，徒手及持水果籃朝蔡純雀面部
    、胸腹部、四肢部等部位毆打，致使蔡純雀受有頂枕瘀腫、
    上門牙兩顆缺損、前胸瘀腫、右上臂瘀腫、右手肘擦傷等傷
    害。
二、案經蔡純雀訴由臺北市政府警察局萬華分局報告偵辦。
　　　　證據並所犯法條
一、證據清單暨待證事實
編號 證　據　清　單 待　證　事　實 一 被告於警詢及偵查中之供述　　　　　　　　 被告於上揭時、地，與告訴人發生口角，被告以手朝告訴人朝告訴人揮舞之事實。　　　 二 告訴人即證人於偵查中之具結證稱 　　　　　　　　 被告於上揭時、地，與告訴人發生口角，並毆傷告訴人之事實。　 三 臺北市立聯合醫院和平院區驗傷診斷證明書1紙 告訴人於110年11月11日20時55分許，至該院驗傷，受有頂枕瘀腫、上門牙兩顆缺損、前胸瘀腫、右上臂瘀腫、右手肘擦傷等傷害之事實。　　　　 
二、核被告所為，均係犯刑法第277條第1項之傷害罪嫌。
三、依刑事訴訟法第251條第1項提起公訴。
　　此　致
臺灣臺北地方法院
中　　華　　民　　國　 111　　年　　3 　　月　　24　　日
　　　　　　　　　　　檢　察　官  江  文  君　
本件正本證明與原本無異
中　　華　　民　　國　 111　　年　　 5　  月　   6    日
　                    書  記  官  陳  之  怡　
附錄本案所犯法條全文 
中華民國刑法第277條
傷害人之身體或健康者，處5年以下有期徒刑、拘役或50萬元以
下罰金。
犯前項之罪，因而致人於死者，處無期徒刑或7年以上有期徒刑
；致重傷者，處3年以上10年以下有期徒刑。